【裁判字號】    87,易,132
【裁判日期】    900424
【裁判案由】    竊盜等
【裁判全文】
臺灣新竹地方法院刑事判決                          八十七年度易字第一三二號
    公  訴  人  臺灣新竹地方法院檢察署檢察官
    被      告  丙○○
右列被告因違反麻醉藥品管理條例案件，經檢察官提起公訴（八十六年度偵字第八二
五七、八七二四、九八二六號），及移
八十九年度毒偵字第三七四號），本院判決如左：
    主  文
丙○○連續施用第二級毒品，免刑，扣案之吸食器壹組、塑膠袋拾個均沒收。
    事  實
一、丙○○明知安非他命係屬毒品危害防制條例所稱之第二級毒品，竟基於概括之犯
    意，自民國八十六年七月某日起至八十九年一月九日止，連續在其位於新竹縣新
    豐鄉○○村○鄰○○街一九八號住處及苗栗友人住處等地，將安非他命置於玻璃
    球內，下方以火燒烤成煙吸食之方式，施用第二級毒品海洛因多次。先後於八
    十六年九月七日下午二時三十分許，在新竹縣新豐鄉○○村○鄰○○街一九八號
    為警查獲，並扣得乙○○所有之安非他命毛重一點三公克、塑膠空袋二袋、吸食
    器一組（均經臺灣新竹地方法院檢察署以八十八年度執他字第一三三一號處分滅
    失）；八十六年九月二十九日在上址為警查獲，並扣得丙○○所有、供施用安
    非他命所用之吸食器一組、塑膠袋十個；八十七年六月二十四日在上址為警查
    獲；八十九年一月十二日下午五時三十分許，在新竹縣新豐鄉○○村○○路○
    段五七二號前為警查獲。經本院依職權裁定送臺灣新竹看守所附設勒戒所觀察、
    勒戒後，認有繼續施用毒品傾向，再經本院於八十九年一月三十一日裁定令入強
    制戒治處所施以強制戒治一年，後因成效評定合格，經本院於八十九年七月十一
    日裁定停止戒治，所餘戒治期間付保護管束；又其經裁定停止強制戒治，所餘戒
    治期間，付保護管束後，迄至九十年二月十二日保護管束期滿，未經撤銷停止戒
    治，而視為強制戒治期滿。
二、案經新竹縣警察局竹北分局報請臺灣新竹地方法院檢察署偵查起訴暨新竹縣警察
    局竹北分局報請臺灣新竹地方法院檢察署檢察官移送併案審理。
    理  由
一、訊據被告丙○○對於右揭時地連續施用第二級毒品安非他命事實，於本院審理中
    坦承不諱，又其先後四次為警查獲時所採尿液經送檢驗結果，亦均呈安非他命陽
    性反應，有新竹縣衛生局分別於八十六年九月十九日、八十六年十月四日、八十
    七年七月三日、八十九年一月二十日出具之竹縣衛六字第八六二○九四、八六二
    一四○、八七○八三三、八九○一○八號尿液檢驗單附卷可稽，並有其所有供施
    用安非他命所用之吸食器一組、塑膠袋十個扣案可證，是認被告上開自白內容應
    與事實相符，堪足採信。本案事證已臻明確，被告施用第二級毒品安非他命犯行
    洵堪認定，自應依法予以論罪科刑。
二、按行為後法律有變更者，適用裁判時之法律。但裁判前之法律有利於行為人者，
    適用最有利於行為人之法律，刑法第二條第一項定有明文。查被告施用安非他命
    犯行後，麻醉藥品管理條例第十三條之一第二項第四款規定，業已更正為毒品危
    害防制條例第十條第二項之規定，於八十七年五月二十日公布，同年月二十二日
    施行，是被告犯後法律已有變更，比較新舊法結果，因新法即毒品危害防制條例
    就施用（安非他命等）毒品之行為，法院應先將施用毒品之人送勒戒處所觀察、
    勒戒，其期間不得逾一月；經觀察、勒戒後，無繼續施用毒品傾向者，法院即應
    為免刑之判決；其有繼續施用毒品傾向者，法院亦不過為令入戒治處所施以強制
    戒治之裁定，且期間為一年，其自首者並得以保護管束代之，是以新法即毒品危
    害防制條例有利於被告，本案自應適用新法之毒品危害防制條例，公訴人未予比
    較，應予補充。
三、核被告所為，係犯毒品危害防制條例第十條第二項之施用第二級毒品罪。其施用
    安非他命前後之持有安非他命之低度行為，為施用之高度行為所吸收，不另論罪
    。其先後多次犯行，時間緊接，觸犯構成要件相同之罪名，顯係基於概括之犯意
    反覆為之，為連續犯。被告經本院職權裁定送勒戒、勒戒結果，有繼續施用傾向
    ，此有臺灣新竹看守所附設勒戒處所於八十九年一月二十七日出具之竹所總字第
    二三○號函併其所附「有無繼續施用毒品傾向證明書」及「有無繼續施用毒品傾
    向評估標準紀錄紙」各一份附卷可參；再經本院職權裁定令入戒治處所施以強制
    戒治一年，迄至九十年二月十二日期滿。其於八十九年七月二十一日經裁定停止
    戒治出所，並宣付保護管束，保護管束前間採尿送驗結果，均無安非他命陽性反
    應，有臺灣新竹地方法院檢察署檢察官保護管束指揮書、臺灣新竹地方法院檢察
    署於九十年三月二十二日出具之竹檢崇護甲字第○七一八七號函在卷足憑，本院
    自應依法諭知被告免刑之判決。
四、扣案之吸食器一組、塑膠袋十個（八十六年度保管字第二二三一號，詳八十六年
    度偵字第八七二四號案卷第二十頁），經被告於警訊中自承所有，且供施用安非
    他命所用之物，雖於本院改稱甲○○所有，經核甲○○於警訊中否認所有在卷，
    被告於警訊所述，較堪採信，應依刑法第三十八條第一項第二款之規定，併予宣
    告沒收。另扣案之乙○○所有之安非他命毛重一點三公克（八十六年度保管安字
    第第五七一號）及塑膠空袋二袋、吸食器一組（八十六年度保管字第二一○六號
    ），均經臺灣新竹地方法院檢察署以八十八年度執他字第一三三一號處分致滅失
    ，經記明扣押物品清單在卷足憑，該第二級毒品安非他命既已滅失，自無從宣告
    沒收銷燬，併予敘明。
據上論斷，應依刑事訴訟法第二百九十九條第一項，毒品危害防制條例第十條第二項
、第二十三條第一項、第三十五條第三款，刑法第十一條前段、第二條第一項前段、
第五十六條、第三十八條第一項第二款，判決如主文。
本案經檢察官吳金棟到庭執行職務。
中      華      民      國    九十      年      四      月    二十四    日
            臺灣新竹地方法院刑事第一庭
                                        法  官   黃  美  文
右正本證明與原本無異。
如不服本判決，應於判決送達後十日內向本院提出上訴狀( 應附繕本 )，上訴於
臺灣高等法院。
                                        書記官   饒  興  蘭
中      華      民      國    九十      年      四      月    二十四    日


司法院資訊處製作；財團法人民間司法改革基金會備份。
